臺灣臺北地方法院刑事判決　　　　　　　 96年度訴字第995號
公　訴　人　臺灣臺北地方法院檢察署檢察官
被　　　告　乙○○
上列被告因偽造文書等案件，經檢察官提起公訴（96年度偵字第
3677號），被告於準備程序中就被訴事實為有罪之陳述，由本院
合議庭裁定進行簡式審判程序，判決如下：
    主  文
乙○○竊盜，處有期徒刑貳月，如易科罰金，以新臺幣壹仟元折
算壹日，減為有期徒刑壹月，如易科罰金，以新臺幣壹仟元折算
壹日。又行使偽造私文書，足以生損害於他人，共十一罪，各處
有期徒刑肆月，如易科罰金，均以新臺幣壹仟元折算壹日，各減
為有期徒刑貳月，如易科罰金，均以新臺幣壹仟元折算壹日，如
附表所示信用卡簽帳單特約商店存根聯上偽造之署名均沒收。又
意圖為自己不法之所有，以詐術使人將本人之物交付，未遂，處
有期徒刑貳月，如易科罰金，以新臺幣壹仟元折算壹日，減為有
期徒刑壹月，如易科罰金，以新臺幣壹仟元折算壹日。應執行有
期徒刑陸月，如易科罰金，以新臺幣壹仟元折算壹日，如附表所
示信用卡簽帳單特約商店存根聯上偽造之署名均沒收。
    事實及理由
一、本件犯罪事實及證據，均引用如附件檢察官起訴書之記載。
二、被告乙○○竊取被害人甲○○持有使用之2張信用卡，核其
    此部分所為，係犯第320條第1項之竊盜罪。又「簽帳單」係
    持卡人所簽署，用以證明所消費之金額，並同意依照信用卡
    使用規定，一經使用或訂購物品，均應按所示之全部金額，
    付款予發卡銀行之文書，屬於持卡人所製作之私文書（最高
    法院91年度臺上字第4531號判決意旨參照）。是被告竊得被
    害人之信用卡，其後之刷卡購物消費共計十一次得逞，此部
    分所為，均各係犯刑法第216條、第210條之行使偽造私文書
    罪及第339條第1項之詐欺取財罪（詳如附表所示）；被告多
    次偽造署押為偽造私文書之部分行為，其後又偽造私文書後
    進而行使，而偽造之低度行為為行使之高度行為所吸收，均
    不另論罪；被告所犯上開行使偽造私文書罪及詐欺取財罪，
    各係以一行為而觸犯二罪名，為想像競合犯，應依刑法第55
    條規定，從一重之行使偽造私文書罪處斷。被告其後在購買
    鑽石項鍊欲以竊得之信用卡付款時，經店員連線發卡銀行發
    覺業已掛失，以致未能詐得財物得逞，核其此部分所為，則
    係犯刑法第339條第3項、第1項之詐欺取財未遂罪。被告所
    犯上開各罪，犯意個別，行為互殊，應分論併罰。爰審酌被
    告僅因一己之私慾，即竊取被害人持用之信用卡，進而冒用
    被害人名義，刷卡購物消費，因此詐得財物價值，及被告犯
    罪後於警詢、偵查及本院審理時均自白不諱，其犯罪後態度
    尚佳等一切情狀，分別判處如主文所示之刑。又查被告犯罪
    時間係在民國96年4月24日之前，合於中華民國九十六年罪
    犯減刑條例第2條第1項第3款之規定，應減其宣告刑二分之
    一，並定其應執行之刑及諭知易科罰金之折算標準。本件刷
    卡購物之簽帳單，其中特約商店存根聯部分，因已交付特約
    商店轉收單銀行，上開物品均非屬被告所有，故不予沒收，
    惟其上持卡人簽名欄內偽造之被害人署名，仍應依刑法第
    219 條規定宣告沒收；至未扣案之顧客存根聯部分，依被告
    於本院審理時所述，均已於消費後丟棄等語，堪認此已經滅
    失而不存在，故此部分之簽帳單及其上之署押均不予宣告沒
    收，附此敘明。
三、據上論斷，應依刑事訴訟法第273條之1第1項、第299條第1
    項、第310條之2、第454條，刑第320條第1項、第216條、第
    210條、第339條第3項、第1項、第55條、第219條、第51條
    第5款、第41條第1項前段、第2項，刑法施行法第1條之1，
    中華民國九十六年罪犯減刑條例第2條第1項第3款、第7條、
    第9條、第10條第1項，判決如主文。
四、如不服本判決，應於判決送達後10日內，向本院提出上訴狀
    。
本案經檢察官黃于真到庭執行職務。
中　　華　　民　　國　　96　　年　　8 　　月　　7 　　日
　　　　　　　　　刑事第七庭    法　官　許泰誠
以上正本證明與原本無異。
　　　　　　　　　　　　　　　　書記官　劉麗英
中　　華　　民　　國　　96　　年　　8 　　月　　7 　　日
附錄本案論罪科刑法條全文
中華民國刑法第320條
（普通竊盜罪、竊佔罪）
意圖為自己或第三人不法之所有，而竊取他人之動產者，為竊盜
罪，處 5 年以下有期徒刑、拘役或 5 百元以下罰金。
意圖為自己或第三人不法之利益，而竊佔他人之不動產者，依前
項之規定處斷。
前二項之未遂犯罰之。
中華民國刑法第216條
（行使偽造變造或登載不實之文書罪）
行使第 210 條至第 215 條之文書者，依偽造、變造文書或登載
不實事項或使登載不實事項之規定處斷。
中華民國刑法第210條
（偽造變造私文書罪）
偽造、變造私文書，足以生損害於公眾或他人者，處 5 年以下有
期徒刑。
中華民國刑法第339條
（普通詐欺罪）
意圖為自己或第三人不法之所有，以詐術使人將本人或第三人之
物交付者，處5年以下有期徒刑、拘役或科或併科1千元以下罰金
。
以前項方法得財產上不法之利益或使第三人得之者，亦同。
前二項之未遂犯罰之。
附表
1.國泰世華銀行卡號0000000000000000號信用卡被盜刷之情形
┌────────────┬─────────────┬─────┬───────────┐
│  刷   卡   時   間     │  特   約   商   店       │刷卡金額  │簽帳單上偽造之署名    │
├────────────┼─────────────┼─────┼───────────┤
│96年1月28日下午1時14分許│俊貿服飾忠孝店（臺北市忠孝│4102元    │持卡人簽名欄之「甲○○│
│                        │東路4段250號）            │          │」署名1枚             │
├────────────┼─────────────┼─────┼───────────┤
│96年1月28日下午1時37分許│旗艦貿易股份有限公司（臺北│2280元    │持卡人簽名欄之「甲○○│
│                        │市○○○路○段168號1樓）   │          │」署名1枚             │
├────────────┼─────────────┼─────┼───────────┤
│96年1月28日下午2時26分許│太平洋崇光百貨股份有（臺北│3424元    │持卡人簽名欄之「甲○○│
│                        │市○○○路○段300號）      │          │」署名1枚             │
├────────────┼─────────────┼─────┼───────────┤
│96年1月28日下午2時43分許│太平洋崇光百貨股份有（臺北│6380元    │持卡人簽名欄之「甲○○│
│                        │市○○○路○段300號）      │          │」署名1枚             │
├────────────┼─────────────┼─────┼───────────┤
│96年1月28日下午3時19分許│太平洋崇光百貨股份有限公司│12000元   │持卡人簽名欄之「甲○○│
│                        │（臺北市○○○路○段300號）│          │」署名1枚             │
└────────────┴─────────────┴─────┴───────────┘
2.臺新銀行卡號0000000000000000號信用卡被盜刷之情形
┌────────────┬─────────────┬─────┬───────────┐
│  刷   卡   時   間     │  特   約   商   店       │刷卡金額  │簽帳單上偽造之署名    │
├────────────┼─────────────┼─────┼───────────┤
│96年1月28日下午2時6分許 │太平洋崇光百貨股份有限公司│6300元    │持卡人簽名欄之「甲○○│
│                        │                          │          │」署名1枚             │
├────────────┼─────────────┼─────┼───────────┤
│96年1月28日下午3時36分許│太平洋崇光百貨股份有限公司│13900元   │持卡人簽名欄之「甲○○│
│                        │                          │          │」署名1枚             │
├────────────┼─────────────┼─────┼───────────┤
│96年1月28日下午3時54分許│太平洋崇光百貨股份有限公司│11718元   │持卡人簽名欄之「甲○○│
│                        │                          │          │」署名1枚             │
├────────────┼─────────────┼─────┼───────────┤
│96年1月28日下午4時5分許 │太平洋崇光百貨股份有限公司│1900元    │持卡人簽名欄之「甲○○│
│                        │                          │          │」署名1枚             │
├────────────┼─────────────┼─────┼───────────┤
│96年1月28日下午8時28分許│美而廉皮鞋                │790元     │持卡人簽名欄之「甲○○│
│                        │                          │          │」署名1枚             │
├────────────┼─────────────┼─────┼───────────┤
│96年1月28日下午8時52分許│新光三越南京西路分公司    │899元     │持卡人簽名欄之「甲○○│
│                        │                          │          │」署名1枚             │
└────────────┴─────────────┴─────┴───────────┘
